【裁判字號】    90,訴,143
【裁判日期】    900322
【裁判案由】    違反漁業法
【裁判全文】
臺灣臺北地方法院刑事判決              九十年度訴字第一四三號
    公  訴  人  臺灣臺北地方法院檢察署檢察官
    被      告  丁○○
                甲○○
                乙○○
                丙○○
右列被告因違反漁業法案件，經檢察官提起公訴（八十九年度偵字第一五一０六號）
，本院判決如左：
    主      文
丁○○、甲○○、乙○○、丙○○共同使用毒物，捕水產動物，甲○○，累犯，處拘
役伍拾日，併科罰金新台幣伍仟元，拘役如易科罰金，罰金如易服勞役，均以銀元參
佰元即新台幣玖佰元折算壹日，丁○○、乙○○、丙○○各處拘役參拾日，各併科罰
金新台幣貳仟元，拘役如易科罰金，罰金如易服勞役，均以銀元參佰元即新台幣玖佰
元折算壹日。
扣案香魚肆仟陸佰公克、杓網肆支、魚桶參個沒收。
    事      實
甲○○曾於民國八十四年間因傷害案件，經台灣士林地方法院判處有期徒刑六月，於
八十五年十月十五日易科罰金執行完畢，仍不知悔改，竟與丁○○、乙○○、丙○○
四人共同基於以毒物捕魚之犯意聯絡，於民國八十九年七月二十八日十四時許，在台
北縣石碇鄉金瓜寮金溪產業道路北勢溪支流中，擅自使用氰化物之毒物捕水產動物之
魚類，於同日十五時許，為警當場查獲，並扣得渠等捕得漁獲物香魚四千六百公克及
渠等所有供捕魚之漁具杓網四支、魚桶三個。案經台北縣警察局新店分局報請台灣台
北地方法院檢察署檢察官偵查起訴。
    理      由
一、訊據被告丁○○、甲○○、乙○○、丙○○固均承認於右揭時地捕魚及為警查獲
    之事實，惟咸否認有使用毒物捕魚之情，辯稱：渠等係去抓蝦及捕魚者，並未使
    用毒物，伊等抵現場時，正有四個人坐白色轎車逃逸，過約半小時魚慢慢浮上來
    ，渠等始去抓那些魚云云。經查：本件係證人李志忠於八十九年七月二十八日十
    四時許發現溪中溪水成混濁狀，認上游有人在毒魚而躲在旁觀見被告等循北勢溪
    上游往下游處在溪中打撈被毒死之魚而報警查獲；及該地區平時無法以網子捕撈
    魚之事實，證人即承辦員警亦證述以扣案之杓網無法抓蝦亦無法在該溪中捕魚；
    該二證人亦均供明案發時前、後時間現場並未發現有其他之人車，有警訊及偵查
    筆錄在卷可稽，並有台北縣坪林鄉公所財政課出具保管條、扣押物品清單各一紙
    存卷及扣案香魚四千六百公克、杓網四支、魚網三個可按，又警於案發當時所扣
    部分香魚及將採樣之溪水送請台北縣政府環境保護局檢驗溪水含有氰化物毒物成
    分，有該局檢驗報告附卷可憑，事證明確，被告等所辯顯係飾卸之詞，不足採信
    ，其犯行洵堪認定。至被告等聲請訊問證人許銘智，亦僅足證被告甲○○於案發
    當日中午有向其借車而已，尚難資為何有利於被告等之認定，附此明。
二、核被告等所為，係犯漁業法第六十條第一項、第四十八條第一項第一款之使用毒
    物捕水產動物罪。渠等有犯意聯絡及行為分擔，皆為共同正犯。被告甲○○曾於
    八十四年間因犯傷害罪，經台灣士林地方法院判處有期徒刑六月，於八十五年十
    月十五日易科罰金執行完畢，有台灣高等法院被告全國前案紀錄表及台灣高等法
    院檢察署刑案紀錄簡覆表在卷可證，五年內再犯有期徒刑以上之罪，為累犯，應
    依刑法第四十七條加重其刑。爰審酌被告等素行、犯罪動機、手段、目的及所生
    危害等一切情狀，分別量處如主文所示之刑，並諭知拘役易科罰金及罰金易服勞
    役之折算標準，以示懲儆。扣案上開香魚係被告等犯漁業法第六十條第一項之漁
    獲物、杓網及魚桶係被告所有犯同條項之漁具，應依同法第六十八條併予宣告沒
    收。
據上論斷，應依刑事訴訟法第二百九十九條第一項前段、漁業法第六十條第一項、第
四十八條第一項第一款、第六十八條，刑法第十一條前段、第二十八條、第四十七條
、第四十一條第一項、第四十二條第二項、罰金罰鍰提高標準條例第二條現行法規所
定貨幣單位折算新台幣條例第二條判決如主文。
本案經檢察官簡逸微到庭執行職務
中      華      民      國      九十        年    三      月    二十二  日
                                      臺灣臺北地方法院刑事第九庭
                                          法  官  李英豪
右正本證明與原本無異。
如不服本判決，應於判決送達後十日內，向本院提出上訴狀。
                                          書記官  楊志純
中      華      民      國    九十        年    三      月    二十三  日


司法院資訊處製作；財團法人民間司法改革基金會備份。
